臺灣高等法院高雄分院刑事判決　　　　 94年度上訴字第271號
　　上　訴　人
　　即　被　告　甲○○
　　　　　　　　　　　　　弄1.
上列上訴人因違反槍砲彈藥刀械管制條例案件，不服臺灣高雄地
方法院93年度訴字第1624號中華民國93年12月28日第一審判決（
起訴案號：臺灣高雄地方法院檢察署93年度偵字第9252號），提
起上訴，本院判決如下：
      主  文
原判決撤銷。
甲○○未經許可持有可發射金屬具有殺傷力之玩具空氣長槍，處
有期徒刑壹年貳月，併科罰金新台幣伍萬元，罰金如易服勞役，
以參佰元即新台幣玖佰元折算壹日。可發射鋼珠具有殺傷力之玩
具空氣長槍壹把及供前開長槍所用之瓦斯鋼瓶參個、直徑約6mm
金屬鋼珠壹包均沒收。
      事  實
一、甲○○於民國（下同）93年2 月下旬之某日，在屏東縣內埔
    鄉某處，購買可發射直徑約6mm 鋼珠具殺傷力之玩具空氣長
    槍之1 把及供前開長槍所用之瓦斯鋼瓶3 個、直徑約6mm 鋼
    珠1 包，而未經許可持有可發射鋼珠具有殺傷力之玩具空氣
    長槍，並攜回放置在屏東縣內埔鄉○○村○○路202 巷1 弄
    1 號住處，過2 日，再攜往高雄市○○區○○路62巷20號10
    樓之2 放置。嗣於93年5 月4 日上午6 時10分許，在高雄市
    苓雅區○○路62巷20號10樓之2 處，為警查獲，並扣得甲○
    ○所有可發射鋼珠具有殺傷力之玩具空氣長槍1 把及供前開
    長槍所用之瓦斯鋼瓶3 個、直徑約6mm 金屬鋼珠1 包。
二、案經高雄市政府警察局苓雅分局移送臺灣高雄地方法院檢察
    署檢察官偵查起訴。
      理  由
一、訊據上訴人即被告甲○○（下稱被告）否認有未經許可持有
    可發射鋼珠具有殺傷力之玩具空氣長槍犯行，辯稱其係在市
    場攤位所購買，並不知該空氣長槍具有殺傷力等語。經查，
    被告未經許可持有可發射鋼珠具有殺傷力之玩具空氣長槍1
    把及供前開長槍所用之瓦斯鋼瓶3 個、直徑約6mm 金屬鋼珠
    1 包之事實，有可發射鋼珠具有殺傷力之玩具空氣長槍1 把
    及供前開長槍所用之瓦斯鋼瓶3 個、直徑約6mm 金屬鋼珠1
    包扣案可佐，又經高雄縣政府警察局鑑識人員將扣案玩具空
    氣長槍裝填扣案鋼珠，並以扣案瓦斯鋼瓶1 個為發射動力，
    試射鋼珠3 顆，單位面積動能均達每平方公分26焦耳以上，
    足以穿入人體皮肉層，有該局93年6 月3 日高縣警刑鑑字第
    0930082721號槍彈鑑定書附卷可稽（原審卷第21～23頁），
    故扣案玩具空氣長槍具有殺傷力甚明。再被告雖辯稱其在市
    場攤位所購買，並不知該空氣長槍具有殺傷力等語。然被告
    於偵查及原審審理中，迭次陳述購買扣案物品係為打小鳥用
    ，亦曾持扣案玩具空氣長槍裝填鋼珠打小鳥等語（見偵查卷
    第4 頁、原審卷第98頁），是被告辯稱不知扣案空氣長槍具
    有殺傷力，顯無可採。從而，被告未經許可持有可發射鋼珠
    具有殺傷力之玩具空氣長槍，事證明確，犯行堪予認定。
二、核被告所為，係犯修正前槍砲彈藥刀械管制條例第11條第4
    項未經許可持有可發射金屬具有殺傷力之槍械罪。被告行為
    後，槍砲彈藥刀械管制條例已於94年1 月26日修正公布，修
    正後槍砲彈藥刀械管制條例將原第11條規定刪除，另於第8
    條規定，且有期徒刑之刑度提高為3 年以上10年以下有期徒
    刑，經比較新舊法結果，自以修正前槍砲彈藥刀械管制條例
    第11條規定較有利於被告，依刑法第2 條第1 項但書規定，
    即應適用修正前槍砲彈藥刀械管制條例第11條第4 項規定。
三、原審以被告罪證明確，予以論罪科刑，固非無見，惟查，被
    告行為後，槍砲彈藥刀械管制條例已於94年1 月26日修正公
    布，原判決未及比較適用新舊法，即有未當。被告上訴意旨
    辯稱未犯罪，雖無理由，但原判決既有上述可議之處，自應
    由本院撤銷改判。爰審酌被告係供玩樂使用，而未經許可持
    有可發射鋼珠具有殺傷力之玩具空氣長槍，亦未持以犯其他
    罪，行為後曾坦供犯行等一切情狀，仍如原審量處如主文所
    示之刑及併科罰金，並就併科罰金部分諭知易服勞役之折算
    標準。又扣案之具有殺傷力玩具空氣長槍一把係違禁物，應
    依刑法第38條第1 項第1 款宣告沒收，扣案瓦斯鋼瓶3 個及
    直徑約6mm 金屬鋼珠1 包，均被告所有供扣案玩具空氣長槍
    所用之物，已據被告供明在卷（見原審卷第96頁），故併依
    刑法第38條第1 項第2 款規定宣告沒收。
據上論結，應依刑事訴訟法第369 條第1 項前段、第364 條、第
299 條第1 項前段、修正前槍砲彈藥刀械管制條例第11條第4 項
、刑法第2 條第1 項但書、第11條前段、第42條第2 項、第38條
第1 項第1 款、第2 款、罰金罰鍰提高標準條例第2 條、現行法
規所定貨幣單位折算新台幣條例第2 條，判決如主文。
本案經檢察官王登榮到庭執行職務。
中　　華　　民　　國　　94　　年　　5 　　月　　20　　日
                  刑事第九 庭  審判長法　 官 張明松
                                    法　　官 任森銓
                                    法　　官 郭玫利
以上正本證明與原本無異。
如不服本判決應於收受本判決後10日內向本院提出上訴書狀，其
未敘述上訴理由者，並得於提起上訴後10日內向本院補提理由書
狀（均須按他造當事人之人數附繕本）「切勿逕送上級法院」。
中　　華　　民　　國　　94　　年　　5 　　月　　20　　日
　　　　　　　　　　　　　　　　　　　書記官 翁心欣
附錄本判決論罪科刑法條
修正前槍砲彈藥刀械管制條例第11條第4 項：
未經許可，持有、寄藏或意圖販賣而陳列第1 項所列槍砲者，處
1 年以上7 年以下有期徒刑，併科新臺幣7,000,000 元以下罰金
。
